【裁判字號】    98,審抗,369
【裁判日期】    981214
【裁判案由】    本票裁定
【裁判全文】
臺灣臺北地方法院民事裁定             98年度審抗字第369號
抗  告  人  乙○○
相  對  人  甲○○
上列當事人間聲請本票裁定事件，抗告人對於中華民國98年10月
28日本院簡易庭98年度司票字第20089號裁定提起抗告，本院裁
定如下：
    主  文
抗告駁回。
抗告程序費用新臺幣壹仟元由抗告人負擔。
    理  由
一、相對人於原審聲請意旨略以：伊執有抗告人於民國98年6月
    11日簽發之本票1紙（下稱系爭本票），內載金額新臺幣（
    下同）1,140,000元，付款地未載，利息未約定，免除作成
    拒絕證書，到期日98年9月15日，詎於到期後經提示未獲付
    款，為此提出本票1紙，聲請裁定就上開金額及法定利率6%
    計算之利息准許強制執行等語。原審就系爭本票金額1,140,
    000元，及自98年9月15日起算之法定利息，裁定准許強制執
    行。
二、抗告意旨略以：系爭本票係互助會款，由會首蘇羚瑩所簽發
    ，伊為表達還款誠意，亦在系爭本票簽章共同承擔債務，惟
    伊自98年9月26日起即按月還款4萬元，已還8萬元，盼能給
    予生機，努力工作還債，爰依法提起抗告，請求廢棄原裁定
    云云。
三、按執票人向本票發票人行使追索權時，得聲請法院裁定後強
    制執行，票據法第123條定有明文。又本票執票人，依票據
    法第123條規定，聲請法院裁定許可對發票人強制執行，係
    屬非訟事件，此項聲請之裁定，及抗告法院之裁定，僅依非
    訟事件程序，以審查強制執行許可與否，並無確定實體上法
    律關係存否之效力，如發票人就票據債務之存否有爭執時，
    應由發票人提起確認之訴，以資解決，殊不容於裁定程序中
    為此爭執（最高法院57年台抗字第76號、56年台抗字第714
    號判例參照）。
四、經查：相對人主張之事實，業據提出本票乙紙為證，且原審
    就系爭本票為形式上之審查，認其已具備本票各項記載事項
    ，合於票據法第120條規定，屬有效之本票，乃裁定准許強
    制執行，並無不合。抗告意旨雖辯以前揭情詞，惟相對人乃
    系爭本票執票人，本得行使本票權利，不因其催討是否損及
    抗告人生計而受影響，至於抗告人已還款8萬元等情，則屬
    實體爭執，尚非本件非訟程序所得加以審究。抗告人指摘原
    裁定不當，求予廢棄，為無理由，應予駁回。
五、據上論結，本件抗告為無理由，爰依非訟事件法第46條、第
    21條第2項、第24條第1項，民事訴訟法第495條之1第1項、
    第449條第1項、第78條，裁定如主文。
中    華    民    國    98    年    12    月    14    日
                  民事第六庭審判長  法  官  朱漢寶
                                    法  官  蔡和憲
                                    法  官  許純芳
以上正本係照原本作成。
本裁定不得抗告。
中    華    民    國    98    年    12    月    16    日
                                    書記官  陳怡君

司法院資訊處製作；財團法人民間司法改革基金會備份。
